【裁判字號】    92,交聲,621
【裁判日期】    920624
【裁判案由】    違反道路交通管理處罰條例聲明異議
【裁判全文】
臺灣臺北地方法院交通事件裁定                    九十二年度交聲字第六二一號
    原處分機關  台北市交通事件裁決所
    異  議  人
    即受處分人  甲○○
右列異議人即受處分人因違反道路交通管理處罰條例案件，對於台北市交通事件裁決
所中華民國九十二年五月十二日所為之處分（原處分案號：北市裁三字第駕裁二二－
Ｃ00000000號），聲明異議，本院裁定如左：
    主  文
異議駁回。
    理  由
一、按道路交通管理處罰條例第五十三條規定，汽車駕駛人，行經有燈光號誌管制之
    交叉路口闖紅燈者，處新臺幣（下同）一千八百元以上五千四百元以下罰鍰。並
    依同條例第六十三條第一項第三款規定，記違規點數三點。
二、本件異議人即受處分人甲○○駕駛車號ＡＩ—三五二○號自用小客車（車主為徐
    玉秋），於民國九十一年十二月二十九日十四時四十分許，在台北縣淡水鎮○○
    路○段及後洲子路口闖紅燈，經台北縣警察局淡水分局賢孝派出所警員王牧原當
    場舉發，依道路交通管理處罰條例第五十三條規定，裁處罰鍰二千七百元，並依
    同條例第六十三條第一項第三款規定記違規點數三點，嗣異議人雖於舉發通知單
    上所載之應到案日期前向原處分機關提出申訴，經原處分機關請舉發機關調查結
    果，仍認異議人確有闖紅燈之違規行為，原處分機關乃依道路交通管理處罰條例
    第五十三條、第六十三條第一項第三款規定裁處異議人罰鍰二千七百元，併予記
    違規點數三點。
三、本件異議人固不諱言右開時地駕駛前揭車號自小客車為警攔查之事實，惟矢口否
    認有何闖紅燈之犯行，辯稱：伊當時以車速四○公里行駛，當時通過路口確實為
    綠燈號誌，而取締員警是在支線路口等主幹道號誌變紅燈時才從後而來告知伊闖
    紅燈，且當時路口設有測速照相機裝置，如伊確有闖紅燈之違規行為，此裝置亦
    會照相云云。然查：
  (一)據證人即本件舉發員警王牧原到庭證稱：「當時伊在支線等紅綠燈，伊路權在變
    換為綠燈時，乃騎乘機車緩慢向前走，突然受處分人汽車即從伊左側駛向右側，
    伊緊急煞車，旋追趕該違規車輛，當時受處分人車速很快，大約追了五十多公尺
    ，因下一個路口是紅燈，車輛擁塞，受處分人停車，伊才能攔到受處分人車輛。
    當時因為正在追車，因此未及拍照」、「當時已變換綠燈，伊才騎出機車停等區
    格子，左右來車都有停下來，只有受處分人車子行駛外車道衝出來」、「當時只
    有受處分人的車子闖紅燈，伊並未錯認」等語（見本院九十二年六月十九日訊問
    筆錄），且有證人繪製現場圖一份附卷可稽，參以受處分人並不諱言：伊有看到
    警員在支線等紅燈等語（見同上訊問筆錄），再徵諸證人王牧原為執法人員，與
    受處分人素不相識，並無仇怨，諒無設詞誣陷受處分人之理。
  (二)況警員掣單舉發違反道路交通管理處罰條例所列之違規事實，本質上為行政處分
    ，係公務員基於職務上權力，依法就特定之具體事件所為具有公法上效果之單方
    行政行為，基於公務員為公法上行為具有公信力之原則，該行政處分當可被推定
    為真正，其據以依法處分之事實認定亦為真正無誤，本此公信原則，乃立法者賦
    予行政機關制定違反道路交通事件統一裁罰標準及處理細則，使勤務警員得當機
    處分（如該細則第二十三條）以達其維護交通秩序、安全之行政目的，反之，若
    謂公務員一切行政行為均需預留證據以證其實，則國家行政勢必窒礙難行，據此
    ，刑事訴訟法就犯罪證據有關之規定中與屬行政秩序罰之交通違規裁罰本質不合
    之部分，自不在準用之列。從而，受處分人既未就執勤警員舉發是否有誤，提出
    相關證據以供調查，復查無任何證據足資證明其有捏造事實違法取締之情事，則
    執勤警員本其維護交通秩序、安全職責所為之舉發，自應受到合法、正確之推定
    。
  (三)又前開路口縱設有測速照相機裝置屬實，然此項裝置既係為取締汽、機車超速之
    用，應無法判別受處分人車輛有無闖紅燈，進而拍照搜證，是受處分人辯稱：如
    有闖紅燈，應為測速相機裝置所拍照云云，委無可採，故本院無庸就此調查，併
    予敘明。
  (四)綜上所述，本件事證明確，受處分人上開所辯，應屬事後卸飾之詞，不足採信。
    受處分人之違規行為堪以認定。
四、從而，本件受處分人確有前揭違規行為，原處分機關就本件違規行為，裁處罰鍰
    二千七百元，並記違規點數三點，均無違誤，本件異議為無理由，應予駁回。
據上論斷，應依道路交通案件處理辦法第十九條，裁定如主文。
中      華      民      國      九十二      年    六    月    二十四    日
                                    臺灣臺北地方法院交通法庭
                                        法  官  胡宏文
右正本證明與原本無異
如不服本裁定應於送達後五日內向本院提出抗告狀
                                        書記官  劉穗筠
中      華      民      國    九十二      年    六    月    二十六    日


司法院資訊處製作；財團法人民間司法改革基金會備份。
